臺灣彰化地方法院刑事判決
111年度易字第736號
公  訴  人  臺灣彰化地方檢察署檢察官
被      告  施東廷


選任辯護人  洪翰今律師
            洪翰中律師
            邱俊諺律師
上列被告因恐嚇危害安全案件，經檢察官提起公訴（111年度偵
字第9278、9930號），被告於審理中為有罪之陳述，經告知簡式
審判程序之旨，並聽取當事人之意見後，本院改行簡式審判程序
，判決如下：
    主          文
施東廷犯恐嚇危害安全罪，處有期徒刑參月，如易科罰金，以新
臺幣壹仟元折算壹日。
    犯罪事實及理由
一、本件犯罪事實及證據，除補充證據「被告施東廷於本院審理
    中之自白」、「彰化縣警察局鹿港分局111年8月3日鹿警分
    偵字第1110023973號函暨彈殼鑑定書」、「個人戶籍資料」
    外，其餘均引用如附件檢察官起訴書之記載。
二、爰審酌被告前已有因妨害自由案件，遭本院判處拘役50日，
    緩刑2年之紀錄，此有臺灣高等法院被告前案紀錄表附卷可
    稽，竟未記取前次教訓，改變自身不良之行為處事態度，本
    件又僅因不滿他人駕駛引擎、排氣聲響，先後以言詞、持槍
    之方式，恐嚇被害人丙○○、甲○○、丁○○(下被害人等)，所為
    應予非難。兼衡其犯後尚知坦承犯行，已與被害人等調解成
    立並當場給付被害人等新臺幣6萬6,000元，而被害人等均已
    原諒被告及同意給予緩刑，有本院調解程序筆錄1份在卷可
    稽(見本院卷第135頁)，暨被告自陳國中肄業之智識程度，
    目前從事抽化糞池，每月收入約新臺幣3萬多元，家庭勉持
    ，與父母、配偶、兄長及伯父同住，有2個未成年子女須其
    扶養之生活狀況(均見本院卷第174頁)等一切情狀，量處如
    主文所示之刑，並諭知易科罰金之折算標準。
三、被告（併辯護人）雖請求給予緩刑之宣告（或附條件之緩刑
    宣告）。然按緩刑之宣告，除應具備一定之條件外，並須有
    可認為以暫不執行為適當之情形，始得為之，固屬法院得依
    職權裁量之事項。惟法院行使此項裁量權時，必須符合所適
    用法規之目的，並受法律秩序之理念所指導，以達成公平、
    妥適之目標。被告雖有與被害人等調解成立，然本院已參酌
    被告犯罪情節及犯後態度，量處前揭適當之刑度，並考量被
    告前已有緩刑紀錄而再犯本案，已如前述，認若予被告緩刑
    之宣告，將不足使被告認知其行為所造成損害之嚴重性，亦
    不足使其就自己犯行產生警惕，若不執行本件刑罰顯不適當
    ，故不予緩刑之宣告，併予敘明。
四、未扣案之供本案犯行所用之金屬材質手槍1把（無證據證明
    有殺傷力而屬違禁物），雖係被告所有，惟被告供稱已丟到
    海裡(見本院卷第173頁），無證據證明現仍存在，沒收之欠
    缺刑法上之實益及重要性，爰依刑法第38條之2 第2 項之規
    定，不予宣告沒收。另扣案之手機1支，為被告日常聯絡使
    用，與本案犯行無關，此據被告於本院審理時供述在卷(見
    本院卷第172頁)，亦不宣告沒收。
據上論斷，應依刑事訴訟法第273條之1第1項、第299條第1項前
段、第310條之2、第454條第2項，判決如主文。
本案經檢察官朱健福提起公訴，檢察官張嘉宏到庭執行職務。
中　　華　　民　　國　　111 　年　　11　　月　　29　　日
                  刑事第八庭    法  官  陳建文
以上正本證明與原本無異。
如不服本判決應於收受判決後20日內向本院提出上訴書狀，並應
敘述具體理由；其未敘述上訴理由者，應於上訴期間屆滿後20日
內向本院補提理由書（均須按他造當事人之人數附繕本）「切勿
逕送上級法院」。
告訴人或被害人對於判決如有不服具備理由請求檢察官上訴者，
其上訴期間之計算係以檢察官收受判決正本之日期為準。
中　　華　　民　　國　　111 　年　　11　　月　　29　　日
                                書記官  李政優
附錄本案論罪科刑法條全文：
中華民國刑法第305條
以加害生命、身體、自由、名譽、財產之事恐嚇他人，致生危害
於安全者，處2年以下有期徒刑、拘役或9千元以下罰金。
附件：
臺灣彰化地方檢察署檢察官起訴書　
                                     111年度偵字第9278號
                                                第9930號
　　被　　　告　施東廷　男　00歲（民國00年0月0日生）
　　　　　　　　　　　　住彰化縣○○鎮○○里○○巷00○0
　　　　　　　　　　　　號
                        （在押）
　　　　　　　　　　　　國民身分證統一編號：Z000000000號
　　選任辯護人　洪翰今  律師
                邱俊諺  律師
                洪翰中  律師
上列被告因恐嚇案件，業經偵查終結，認應提起公訴，茲將犯罪
事實及證據並所犯法條分敘如下：
    　　犯罪事實
一、施東廷於民國111年6月4日18時許，在彰化縣○○鎮○○巷00○0
    號住處聽聞丙○○、甲○○駕駛引擎、排氣聲響吵雜之自用小貨
    車前來而心生不滿，竟基於恐嚇之犯意，在其住處前以「我
    等一下拿槍出來開」、「你信不信我等一下拿槍出來掃」等
    語恫嚇丙○○、甲○○；嗣後，施東廷見丁○○帶數人前來，復承
    前犯意，從其住處持該金屬材質手槍（內有子彈至少1顆）
    走出並對空鳴槍，再以槍口抵近丁○○頭部，並稱：「你當作
    我不敢開嗎」等方式，恐嚇丙○○、甲○○、丁○○，使丙○○、甲○○、丁○○心生畏懼，致生危害於安全。
二、案經彰化縣警察局鹿港分局報告偵辦。
        證據及所犯法條：
一、證據清單及待證事實：
  ㈠被告許東廷之供述：坦承持槍對空鳴槍等方式，對丙○○、丁○○恐嚇，並將槍彈藏匿、丟棄等情，足認被告涉有恐嚇罪嫌
    。
  ㈡證人丙○○、丁○○、甲○○、黃忠義、鄭雅雯、吳家榮、周清龍
    、洪俊誠、施信豪之證述與指認照片、扣案彈殼、刑事警察
    局鑑定書影本、路口監視器畫面擷取照片、現場照片、蒐證
    照片：被告涉有前揭持槍恐嚇犯行之事實。
  ㈢綜上所述，被告前揭罪嫌，堪以認定。
二、核被告所為，係犯刑法第305條恐嚇罪嫌。
三、依刑事訴訟法第251條第1項提起公訴。
　　此　　致
臺灣彰化地方法院
中　　華　　民　　國　　111  　年　　7　　月  　11　　日
                               檢　察　官  朱健福
本件正本證明與原本無異                             
中　　華　　民　　國　　111　　年　　7　　月　　20　　日
　　　　　　　　　　　  　     書  記  官  曾欽政